vi: Nhà và vườn > Sản phẩm gia dụng > Diệt mối, côn trùng > Thuốc trừ sâu: Thuốc diệt khuẩn; Thuốc diệt nấm; Thuốc trừ sâu vườn; Thuốc diệt ve; Thuốc diệt động vật thân mềm; Thuốc diệt chuột; Sepiolite
da: Hjem og have > Husholdningsartikler > Skadedyrsbekæmpelse > Pesticider: Baktericider; Fungicider; Haveinsekticider; Miticider; Molluskicider; Rodenticider; Sepiolitter
zh-CN: 家居与园艺 > 家居用品 > 害虫防治 > 杀虫剂: 杀菌剂; 杀菌剂; 花园杀虫剂; 杀螨剂; 软体动物杀灭剂; 灭鼠剂; 海泡石
tr: Ev ve Bahçe > Ev Sarf Malzemeleri > Haşere Kontrolü > Böcek İlaçları: Bakterisitler; Mantar Öldürücüler; Bahçe Böcek İlaçları; Mitisitler; Yumuşakça Öldürücüler; Kemirgen Zehirleri; Sepiyolitler
pt-PT: Casa e jardim > Artigos para o lar > Controlo de pragas > Pesticidas: Bactericidas; Fungicidas; Inseticidas de jardim; Acariciadas; Moluscicidas; Rodenticidas; Sepiolites
ko: 가정/원예 용품 > 생활용품 > 해충 방제 > 살충제: 살균제; 곰팡이 방지제; 정원용 살충제; 진드기 살충제; 연체동물 살충제; 살서제; 해포석
fi: Koti ja puutarha > Kotitaloustarvikkeet > Tuholaistorjunta > Torjunta-aineet: Bakterisidit; Sienten torjunta-aineet; Puutarhan hyönteismyrkyt; Punkkimyrkyt; Nilviäisten torjunta-aineet; Rotanmyrkyt; Sepioliitit
pl: Dom i ogród > Artykuły gospodarstwa domowego > Dezynsekcja > Pestycydy: Środki bakteriobójcze; Fungicydy; Środki owadobójcze w ogrodzie; Środki na roztocza i kleszcze; Środki mięczakobójcze; Preparaty na gryzonie; Sepiolity
it: Casa e giardino > Forniture domestiche > Controllo infestanti > Pesticidi: battericidi; Fungicidi; Insetticidi da giardino; Miticidi; Molluschicidi; Rodenticidi; Sepioliti
cs: Dům a zahrada > Potřeby pro domácnosti > Hubení škůdců > Pesticidy: Baktericidy; Fungicidy; Zahradní insekticidy; Miticidy; Moluskocidy; Rodenticidy; Sepiolity
ru: Дом и сад > Хозяйственные товары > Борьба с вредителями > Пестициды: Бактерициды; Фунгициды; Садовые инсектициды; Акарициды; Моллюскоциды; Родентициды; Сепиолит
el: Σπίτι & κήπος > Είδη οικιακής χρήσης > Έλεγχος παρασίτων > Παρασιτοκτόνα: Βακτηριοκτόνα; Μυκητοκτόνα; Εντομοκτόνα κήπου; Ακαρεοκτόνα; Μαλακιοκτόνα; Τρωκτικοκτόνα; Σηπιόλιθοι
nb: Hjem og hage > Husholdningsartikler > Skadedyrkontroll > Insektsmidler: Bakteriedrepende midler; Soppdrepende midler; Insektsmidler for hage; Middrepende midler; Sneglemidler; Gnagermidler; Sepiolitter
en: Home & Garden > Household Supplies > Pest Control > Pesticides: Bactericides; Fungicides; Garden Insecticides; Miticides; Molluscicides; Rodenticides; Sepiolites
es: Casa y jardín > Productos del hogar > Control de plagas > Pesticidas: Bactericidas; Fungicidas; Insecticidas de jardín; Miticidas; Molusquicidas; Rodenticidas; Sepiolitas
hu: Otthon és kert > Háztartási kellékek > Kártevőirtás > Növényvédő szerek: Baktériumölő szerek; Gombaölő szerek; Kerti rovarölő szerek; Atkaölő szerek; Puhatestűirtó-szerek; Rágcsálóirtók; Szepioliták
lt-LT: Namai ir sodas > Namų apyvokos reikmenys > Kenkėjų kontrolė > Pesticidai: Baktericidai; Fungicidai; Sodo insekticidai; Miticidai; Moliuskocidai; Rodenticidai; Sepiolitai
de: Heim & Garten > Haushaltsbedarf > Schädlingsbekämpfung > Schädlingsbekämpfungsmittel: Bakterizide; Fungizide; Insektizide; Mitizide; Schneckenbekämpfungsmittel; Rodentizide; Sepiolithe
bg-BG: Дом и градина > Битови консумативи > Борба с вредители > Пестициди: Бактерициди; Фунгициди; Градински инсектициди; Акарициди; Препарати срещу мекотели; Родентициди; Сепиолити
nl: Huis en tuin > Huishoudelijke benodigdheden > Ongediertebestrijding > Pesticiden: Bacteriedodende middelen; Fungiciden; Insecticiden voor de tuin; Miticiden; Mollusciciden; Knaagdierbestrijdingsmiddelen; Sepiolieten
sv: Hem och trädgård > Hushållsutrustning > Skadedjursbekämpning > Bekämpningsmedel mot skadedjur: Baktericider; Fungicider; Insekticider för trädgården; Miicider; Molluskicider; Rodenticider; Sepioliter
sl-SI: Dom in vrt > Gospodinjski pripomočki > Zatiranje škodljivcev > Pesticidi: Baktericidi; Fungicidi; Vrtni insekticidi; Miticidi; Moluscidi; Rodenticidi; Sepioliti
fr: Maison et jardin > Produits ménagers > Désinsectisation > Pesticides: Bactéricides; Fongicides; Insecticides de jardin; Miticides; Molluscicides; Rodenticides; Sépiolites
ja: ホーム・ガーデン > 日用品 > 害虫・ねずみ駆除 > 殺虫剤: 殺菌剤; 殺菌剤; 園芸用殺虫剤; 殺ダニ剤; 軟体動物駆除剤; 殺鼠剤; セピオライト
ro-RO: Casă și grădină > Produse de uz casnic > Combaterea dăunătorilor > Pesticide: Bactericide; Fungicide; Insecticide de grădină; Acaricide; Moluscicide; Raticide; Sepiolit
zh-TW: 居家和庭園 > 居家生活用品 > 害蟲防治 > 殺蟲劑: 殺菌劑; 殺菌劑; 花園殺蟲劑; 殺蟎劑; 殺螺劑; 滅鼠劑; 海泡石
pt-BR: Casa e jardim > Suprimentos domésticos > Controle de peste > Pesticidas: Bactericidas; Fungicidas; Inseticidas de jardim; Miticidas; Moluscicidas; Rodenticidas; Sepiolitas
hr-HR: Dom i vrt > Potrepštine za kućanstvo > Suzbijanje štetočina > Pesticidi: Baktericidi; Fungicidi; Vrtni insekticidi; Akaricidi; Pužomori; Rodenticidi; Sepioliti
th: บ้านและสวน > อุปกรณ์ใช้ในบ้าน > การควบคุมสัตว์รบกวน > ยาฆ่าแมลง: สารฆ่าเชื้อแบคทีเรีย; สารฆ่าเชื้อรา; ยาฆ่าแมลงในสวน; ยาฆ่าไร; ยากำจัดหอยทาก; สารกำจัดหนู; เซพิโอไลต์
sk-SK: Dom a záhrada > Potreby pre domácnosť > Ochrana proti škodcom > Pesticídy: Antibakteriálne prostriedky; Fungicídy; Záhradné insekticídy; Miticídy; Moluskocídy; Prostriedky na kontrolu škodcov; Sepiolity